# 请教陈版主，请问职工培训费取得增值税专票，对应的应付职工薪酬核算的时候包不包...

提问人：顽皮小布丁 时间：2019-12-19 08:05:14
请问职工培训费取得增值税专票，对应的应付职工薪酬核算的时候包不包含专票进项税额呢？

回答人：chenyiwei
相应的成本费用的核算不包含可抵扣的增值税进项税额。这是一般纳税人会计核算的一般原则，不仅是针对培训费。